臺灣彰化地方法院民事裁定
111年度勞小專調字第11號
原      告  蕭德隆  

上列原告與被告財團法人彰化縣公益頻道基金會間確認僱傭關係
存在事件，本院裁定如下：
    主  文
原告應於本裁定送達後七日內，繳納第一審裁判費新臺幣肆仟壹
佰玖拾柒元，逾期即駁回原告之訴。
    理  由
一、核定訴訟標的之價額，以起訴時之交易價額為準；無交易價
    額者，以原告就訴訟標的所有之利益為準，民事訴訟法第77
    條之1第2項定有明文。因定期給付涉訟，其訴訟標的之價額
    ，以權利存續期間之收入總數為準；期間未確定時，應推定
    其存續期間，但超過5年者，以5年計算；因確認僱傭關係或
    給付工資、退休金或資遣費涉訟，勞工或工會起訴或上訴，
    暫免徵收裁判費3分之2，勞動事件法第11條、第12條第1項
    亦分別定有明文。又確認僱傭關係存在或不存在之訴，其訴
    訟標的屬財產權訴訟，法院應依民事訴訟費用法第4條第2項
    規定（即現行民事訴訟法第77條之1第2項），核定其訴訟標
    的之價額（最高法院83年度第 9次民事庭會議決議、同院89
    年度台上字第 574號裁判要旨參照）。準此，勞工對僱主提
    起確認僱傭關係存在之訴，其訴訟標的之價額，即應以權利
    存續期間之收入總數為準，期間未確定時，應推定其存續期
    間，而推定期間超過5年者，以5年計算。
二、本件原告起訴請求確認其與被告間僱傭關係存在。查原告主
    張其於民國95年4月28日遭被告財團法人彰化縣公益頻道基
    金會假造原告已自行離職之函文，將原告解雇，迄今已16年
    餘，是依照勞動事件法第11條規定，應以5年計算。又原告
    主張其遭解僱時每月薪資為新臺幣（下同）34,640元，故本
    件訴訟標的價額核定為2,078,400元（計算式：34,640元×12
    月×5年＝2,078,400元），原應徵第一審裁判費21,592元，惟
    依勞動事件法第12條規定暫免徵收裁判費三分之二後，原告
    應繳納第一審裁判費為7,197元（計算式：21,592元×1/3＝7,
    197元，元以下四捨五入），扣除原告已繳納3,000元，尚應
    補繳4,197元。茲依民事訴訟法第249條第1 項但書規定，限
    原告於收受本裁定送達7 日內補繳，逾期不繳，即駁回其訴
    ，特此裁定。
三、爰裁定如主文。   
中　　華　　民　　國　　111 　年　　5 　　月　　17　　日
                  民事第三庭    法　官　鍾孟容
以上正本係照原本作成
如不服本裁定關於核定訴訟標的價額部分，應於送達後10日內向
本院提出抗告狀，並繳納抗告費新臺幣1,000元；其餘關於核定
訴訟標的金額及命補繳裁判費部分，不得抗告。 
中　　華　　民　　國　　111 　年　　5 　　月　　18　　日
                                書記官　張茂盛